臺灣桃園地方法院民事簡易判決
111年度壢簡字第178號
原      告  仲信資融股份有限公司

法定代理人  張銘聰  
訴訟代理人  黃照峯律師
複代理人    卓駿逸  
被      告  蔡輝雄  

上列當事人間請求清償借款事件，經臺灣新北地方法院板橋簡易
庭於民國110年12月1日以110年度板簡字第2382號裁定移送前來
，本院於111年3月16日言詞辯論終結，判決如下：
　　主    文
一、被告應給付原告新臺幣（下同）104,868元，及其中99,960
    元自民國95年11月1日起至104年8月31日止，按週年利率19.
    71%計算之利息，暨自104年9月1日起至清償日止，按週年利
    率15%計算之利息。
二、原告其餘之訴駁回。
三、訴訟費用1,110元由被告負擔。
四、本判決原告勝訴部分得假執行。
　  事實及理由
壹、程序部分
　　被告經合法通知，未於言詞辯論期日到場，核無民事訴訟法
    第386條各款所列情形，爰依原告之聲請，由其一造辯論而
    為判決。
貳、實體部分
一、原告主張
（一）被告前向訴外人泛亞商業銀行股份有限公司（嗣變更名稱
      為寶華商業銀行股份有限公司，下稱寶華商銀）申請魔力
      現金卡使用，並簽訂小額信用貸款契約暨約定書。雙方約
      定借款動用期間以核准日起計算，為期1年，期滿30日前
      ，被告如無書面反對續約之意思表示，並經寶華商銀審核
      同意者，得逕以同一內容繼續延長1年，不另換約，其後
      每年屆期時亦同。雙方並約定借款利率為週年利率19.71%
      ，按日計息，逾期償還本息時除按上開約定利率計算利息
      外，逾期6個月以內，按上開利率10%，逾期超過6個月者
      ，按上開利率20%計付違約金。詎被告未依約清償，尚積
      欠寶華商銀本金99,960元、利息4,908元及違約金未清償
      （下稱系爭債務）。
（二）寶華商銀於95年12月27日將系爭債務之債權讓與訴外人挺
      鈞股份有限公司（下稱挺鈞公司）。嗣挺鈞公司於99年1
      月13日將系爭債務之債權讓與訴外人豐邦資產管理有限公
      司（下稱豐邦公司），而豐邦公司於99年3月31日將系爭
      債務之債權讓與立新資產管理股份有限公司（嗣與原告合
      併，原告為存續公司），原告自得請求被告清償，原告屢
      經催討，被告均置之不理。
（三）又銀行法第47條之1第2項修正，故自104年9月1日起，原
      告就系爭債務之本金99,960元，僅請求週年利率15%之利
      息。爰依消費借貸及債權讓與之法律關係提起本件訴訟等
      語。並聲明：被告應給付原告104,868元，及其中99,960
      元自95年11月1日起至104年8月31日止，按週年利率19.71
      %計算之利息，並自104年9月1日起至清償日止，按週年利
      率15%計算之利息，暨自95年11月1日起至清償日止，逾期
      在6個月內者，按上開利率10%，逾期超過6個月者，就超
      過部分按上開利率20%計算之違約金。
二、被告未於言詞辯論期日到場，亦未提出書狀作任何聲明或陳
　　述。
三、本院得心證之理由
（一）按民法第474條規定：「稱消費借貸者，謂當事人一方移
      轉金錢或其他代替物之所有權於他方，而約定他方以種類
      、品質、數量相同之物返還之契約。當事人之一方對他方
      負金錢或其他代替物之給付義務而約定以之作為消費借貸
      之標的者，亦成立消費借貸。」同法第478條前段規定：
      「借用人應於約定期限內，返還與借用物種類、品質、數
      量相同之物。」同法第233條第1項規定：「遲延之債務，
      以支付金錢為標的者，債權人得請求依法定利率計算之遲
      延利息。但約定利率較高者，仍從其約定利率。」
（二）系爭債務之本金及利息部分
　　　原告主張之上開事實，業據其提出與所述相符之魔力現金
      卡小額信用貸款契約暨約定書、往來明細查詢單、經濟部
      台財融(二)字第0920057144號函、債權讓與證明書3紙、
      被告戶籍謄本及經濟部經授商字第10901141810號函等件
      影本在卷可稽（見板簡卷第15至41頁）。而被告經合法通
      知，既未於言詞辯論期日到場，亦未提出書狀作何聲明或
      陳述以為爭執。是本院審酌上開事證，認原告就系爭債務
      請求被告給付本金99,960元、利息4,908元及遲延利息，
      均屬有據。
（三）系爭債務之違約金部分
　　⒈按民法第252條規定：「約定之違約金額過高者，法院得減
      至相當之數額。」至於是否相當，即須依一般客觀事實，
      社會經濟狀況及當事人所受損害情形，以為斟酌之標準。
      且約定之違約金過高者，除出於債務人之自由意思，已任
      意給付，可認為債務人自願依約履行，不容其請求返還外
      ，法院仍得依前開規定，核減至相當之數額（最高法院79
      年台上字第1915號判決意旨參照）。
　  ⒉本件原告就系爭債務請求被告給付自95年11月1日起至清償
      日止，逾期在6個月內者，按上開利率10%，逾期超過6個
      月者，就超過部分按上開利率20%計算之違約金，其標準
      應依一般客觀事實、社會經濟狀況及當事人所受損害情形
      ，以求公平。審酌原告因被告遲延給付，除受有利息損失
      外，並未有其他之積極損害，兼衡國內貨幣市場利率已大
      幅調降，原告以單方擬定之定型化約款，收取上開利率之
      利息，可認原告已獲有相當之經濟利益，並足以彌補其損
      失。若再課予被告給付上開違約金，對被告顯有失公平。
      爰依前揭規定，本件原告請求被告給付自95年11月1日起
      至清償日止，逾期在6個月內者，按上開利率10%，逾期超
      過6個月者，就超過部分按上開利率20%計算之違約金應予
      全部酌減。
四、綜上所述，原告依消費借貸及債權讓與之法律關係，請求被
　　告給付104,868元，及其中99,960元自95年11月1日起至104
    年8月31日止，按週年利率19.71%計算之利息，暨自104年9
    月1日起至清償日止，按週年利率15%計算之利息，為有理由
    ，應予准許。逾此部分之請求則屬無據，應予駁回。
五、本件原告勝訴部分係就民事訴訟法第427條訴訟適用簡易程
    序所為被告敗訴之判決，爰依同法第389條第1項第3款之規
    定，職權宣告假執行。
六、訴訟費用負擔之依據：民事訴訟法第79條。本院審酌原告敗
    訴部分僅為違約金部分，是本件訴訟費用應由被告全部負擔
    為當。並依職權確定訴訟費用額如主文第3項所示。
中    華    民    國   111    年    4     月    8     日
                  中壢簡易庭      法  官  周仕弘
以上為正本係照原本作成。
如不服本判決，應於送達後20日內，向本院提出上訴狀並表明上
訴理由，如於本判決宣示後送達前提起上訴者，應於判決送達後
20日內補提上訴理由書（須附繕本）。
如委任律師提起上訴者，應一併繳納上訴審裁判費。
中    華    民    國   111    年    4     月    8     日
                                  書記官  巫嘉芸